臺灣新竹地方法院刑事判決　　
                                   　111年度侵訴字第59號
公  訴  人  臺灣新竹地方檢察署檢察官
被      告  劉宗鑫


上列被告因妨害性自主案件，經檢察官提起公訴（111年度調少
連偵字第3、4號），被告於本院準備程序為有罪之陳述，經本院
裁定進行簡式審判程序獨任審理，判決如下：
    主    文
甲○○犯對於十四歲以上未滿十六歲之女子為性交罪，處有期徒刑
肆月。緩刑參年，緩刑期間付保護管束，並應依附表所示之給付
方式，向BG000-A110148A給付附表所示之金額，並應於本判決確
定之日起貳年內，接受法治教育課程貳場次。
    犯罪事實
一、甲○○於民國110年12月3日，透過網路交友軟體結識代號BG00
    0-A110148女子（95年12月生，真實姓名及年籍詳卷，下稱
    甲女），詎甲○○明知甲女係14歲以上未滿16歲之人，竟基於
    對於14歲以上未滿16歲之女子為性交之接續犯意，於同日下
    午5、6時許，甲○○前往新竹市○○街0巷0號東城旅館房間內與
    離家出走之甲女見面，並趁2人獨處之際，未違反甲女意願
    ，撫摸甲女之胸部及下體，復以其手指插入甲女陰道，再由
    甲女撫摸其陰莖至射精；復於同日晚間9時30分許，甲○○騎
    乘機車搭載甲女前往代號BG000-A110148B男（94年2月生，
    真實姓名及年籍詳卷，下稱乙男，所涉下開罪嫌刻由本院少
    年法庭審理中）住處（地址詳卷）投宿，且甲○○、乙男與甲
    女共睡一床。詎甲○○於翌（4）日凌晨某時許，在上址乙男
    房間內，與撫摸甲女胸部及下體，且將手指插入甲女陰道，
    復由甲女撫摸其陰莖至射精，乙男見狀，亦對甲女有前開性
    交行為。迨於同（4）日上午某時許，甲女搭乘甲○○所騎乘
    之機車，前往甲○○外婆位於新竹縣竹北市之住處休息，復於
    同(4)日下午4、5時許，搭乘甲○○所騎乘之機車前往竹北火
    車站，再另行搭乘火車前往新竹市，並徒步至遠東巨城購物
    中心擬與另名網友見面，為巡邏員警當場尋獲，嗣因甲女製
    作筆錄時供述上情，且代號BG000-A110148A即甲女之母(下
    稱丙女)發現甲女離家出走後即通報失蹤人口，經警調閱監
    視錄影畫面，始循線查悉上情。
二、案經丙女訴由新竹縣政府警察局竹北分局報請、新竹市警察
    局移送臺灣新竹地方檢察署檢察官偵查起訴。
    理    由
一、本件被告甲○○所犯之罪，均非法定刑為死刑、無期徒刑或
    最輕本刑3 年以上有期徒刑之罪，亦非高等法院管轄第一審
    之案件，而被告於準備程序進行中就被訴事實已為有罪之陳
    述，經本院告知簡式審判程序之旨，並聽取檢察官及被告之
    意見後，本院乃依刑事訴訟法第273條之1第1項規定，裁定
    進行簡式審判程序，合先敘明。
二、按性侵害犯罪防治法所稱性侵害犯罪，係指觸犯刑法第221
    條至第227 條、第228 條、第229 條、第332 條第2 項第2
    款、第334 條第2 項第2 款、第348 條第2 項第1 款及其特
    別法之罪；又行政機關、司法機關及軍法機關所製作必須公
    示之文書，不得揭露被害人之姓名、出生年月日、住居所及
    其他足資識別被害人身分之資訊，性侵害犯罪防治法第2 條
    第1 項、第12條第2 項分有明文。另性侵害犯罪防治法第12
    條所定其他足資識別被害人身分之資訊，包括被害人照片或
    影像、聲音、住址、親屬姓名或其關係、就讀學校與班級或
    工作場所等個人基本資料，性侵害犯罪防治法施行細則第6
    條亦規定甚明。查本件被告業經本院認定涉犯刑法第227 條
    第3 項之罪（詳後述），核屬性侵害犯罪防治法規定之性侵
    害犯罪，且本院所製作之判決係屬必須公示之文書，揆諸上
    開規定，本判決自不得揭露被害人甲女及其親屬之姓名、出
    生年月日、住居所及其他足資識別身分之資訊，而僅記載其
    代號，並以甲女、丙女簡稱之。
三、訊據被告對於上開犯行迭於警詢及偵查中、本院準備及簡式
    審判程序、訊問時均坦承不諱（見偵卷第4-7頁、第30-32頁
    ；本院侵訴卷第27頁、第30-31頁、第40頁），並有證人即
    被害人甲女、證人乙男、丙女於警詢及偵查中之證述（見偵
    卷第8-8頁反面、第10-14頁反面、第16-17頁、第23-26）可
    證，復有甲女之性侵害案件代號與真實姓名對照表、丙女報
    案筆錄、尋獲(撤尋)調查筆錄、甲女之MESSENGER對話紀錄
    截圖、監視錄影畫面翻拍照片（均置於偵卷彌封袋內）、本
    院111年度附民移調字第235號調解筆錄(見本院侵訴卷第37
    頁)附卷可稽，足認被告之自白與事實相符，本件犯行至堪
    認定，應依法論科。
四、核被告所為，係犯刑法第227條第3項之對於十四歲以上未滿
    十六歲之女子為性交罪，被告所為撫摸胸部及下體等猥褻行
    為應為性交之高度行為吸收，不另論罪。被告上開犯行，於
    密接之時間所為，依照一般社會通念，上述行為難強行分割
    ，應視為數個舉動之持續實施，屬接續犯，僅論以一罪。 
五、爰審酌被告明知甲女為14歲以上未滿16歲之女子，正處於身
    心與人格發展之重要階段，就兩性關係仍處於懵懂之狀態，
    對於性行為之智識及決斷能力均未臻成熟，難與一般成年人
    等同視之，竟仍為一己私慾，而對甲女為性交行為，於甲女
    之身心健全發展造成危害，亦損及甲女日後對兩性關係之認
    知，所為實屬不該；復考量被告犯後態度，且已與丙女達成
    調解，有本院111年度附民移調字第235號調解筆錄附卷可參
    （見本院侵訴卷第37頁），兼衡其自承教育程度為高中肄業
    ，目前從事園藝工作，月薪新臺幣3-4萬元，未婚，現與父
    親同住，暨本件犯罪動機、目的、手段等一切情狀，量處如
    主文所示之刑，以示懲儆。
六、復查，被告前未曾因故意犯罪而受有期徒刑以上刑之宣告，
    此有臺灣高等法院被告前案紀錄表1 份在卷足考，其因一時
    失慮致罹刑典，於警詢及偵查中、本院準備及簡式審判程序
    時均坦承犯罪，且與丙女達成調解，已如前述，甲女及丙女
    均表示對本件不予追究並願意原諒被告（見本院卷第37、40
    頁），堪認被告確有悔意，被告經此偵審程序之教訓後應能
    知所警惕，信無再犯之虞，本院因認其所受宣告之刑以暫不
    執行為適當，爰依刑法第74條第1 項第1 款之規定，併予宣
    告緩刑，以勵自新，然為促使被告履行賠償責任，爰依同法
    第74條第2項第3款規定，諭知被告應依附表所示之內容履行
    。此外，本院斟酌本案犯罪情節，認被告係未能正視少年之
    獨立人格，且對性別平等、互動及尊重他人性自主決定意思
    之觀念、心態有所偏差而為本案犯行，為期被告能建立法紀
    觀念，並尊重他人身體及性意識之自主權，避免再犯，以達
    前述宣告緩刑之目的及效果，併依刑法第74條第2 項第8 款
    之規定，諭知被告應於本判決確定後2 年內接受法治教育課
    程2 場次，又依刑法第93條第1 項第1 款、第2 款之規定，
    諭知緩刑期間付保護管束，俾透過觀護人給予適當之督促，
    教導正確法治觀念，以收矯正及社會防衛之效。倘被告違反
    上開應行負擔之事項且情節重大，足認原宣告之緩刑難收其
    預期效果，而有執行刑罰之必要者，依刑法第75條之1 第1 
    項第4 款之規定，檢察官得向本院聲請撤銷其緩刑之宣告，
    附此敘明。
據上論斷，應依刑事訴訟法第273條之1第1項、第299條第1項前
段，判決如主文。
本案經檢察官陳子維提起公訴，檢察官馮品捷到庭執行職務。
中    華    民    國   111   年   11     月    30    日
                  刑事第六庭  法  官     林涵雯
以上正本證明與原本無異。
如不服本判決應於收受本判決後20日內向本院提出上訴書狀，上
訴書狀應敘述具體理由。上訴書狀未敘述上訴理由者，應於上訴
期間屆滿後20日內補提理由書狀於本院(均須按他造當事人之人
數附繕本 )「切勿逕送上級法院」。 
中　　華　　民　　國　　111 　年　　11　　月　　30　　日
                              書記官     林汶潔
附錄本案論罪科刑法條：
中華民國刑法第227條
對於未滿十四歲之男女為性交者，處三年以上十年以下有期徒刑
。
對於未滿十四歲之男女為猥褻之行為者，處六月以上五年以下有
期徒刑。
對於十四歲以上未滿十六歲之男女為性交者，處七年以下有期徒
刑。
對於十四歲以上未滿十六歲之男女為猥褻之行為者，處三年以下
有期徒刑。
第一項、第三項之未遂犯罰之。
附表：
給付方式 一、相對人甲○○、乙○○願連帶給付聲請人BG000-A110148A新臺幣拾陸萬元，給付方式如下：自民國111年12月15日起於每月15日前給付壹萬元予聲請人指定之帳戶(新竹文雅郵局、帳號：00000000000000號)，直至清償完畢為止。如一期未履行，視為全部到期。